臺灣雲林地方法院刑事判決　　　　　　 96年度交易字第141號
公　訴　人　臺灣雲林地方法院檢察署檢察官
被　　　告　甲○○
上列被告因過失致死案件，經檢察官提起公訴（96年度偵字第39
84號），被告於準備程序進行中就被訴事實為有罪之陳述，經本
院聽取當事人意見後，認宜由獨任法官進行簡式審判程序，裁定
進行簡式審判程序，判決如下：
    主  文
甲○○因過失致人於死，處有期徒刑柒月，緩刑伍年，甲○○並
應於民國九十六年十月二十五日前支付丙○○新臺幣貳拾萬元，
並自九十六年十二月一日起至一百零一年貳月一日止，於每月一
日各支付丙○○壹萬陸仟元。
    事  實
一、甲○○於民國96年5 月27日上午9 時58分許，駕駛車號6609
    -ND 號自用小客車，沿雲林縣古坑鄉台三線由北往南方向行
    駛，途經該道路259.4 公里南向內側車道時，本應注意車輛
    行駛時，駕駛人應注意車前狀況，隨時採取必要之安全措施
    ，及依該道路速限時速60公里之規定行駛，而依當時情形，
    天候晴、日間自然光線、道路無缺陷或障礙物，視距良好等
    情，並無不能注意之情事，竟於行經該處時，疏未採取必要
    之安全措施，且未依行車速限行駛，反以時速約75公里之速
    度超速行駛，適郭文雄由東向西橫越該路段，於道路中央雙
    黃線略作停頓後，跨入該路段南向內側車道，甲○○不及閃
    避，致使上開車輛左側前方後視鏡擦撞郭文雄，郭文雄因而
    倒地受有頭部外傷，引發顱內出血，經送醫急救後，仍於同
    日下午2 時許傷重不治死亡。
二、案經臺灣雲林地方法院檢察署檢察官據報相驗後偵查起訴。
    理  由
一、本件被告甲○○所犯為死刑、無期徒刑、最輕本刑三年以上
    有期徒刑以外之罪，被告於準備程序中就被訴事實為有罪之
    陳述，經法官告知簡式審判程序之旨，並聽取公訴人、被告
    之意見後，合議庭認為適宜，依刑事訴訟法第273 條之1第1
    項規定，裁定進行簡式審判程序。又刑事訴訟法第15 9 條
    第1 項規定：被告以外之人於審判外之言詞或書面陳述，除
    法律有規定者外，不得作為證據。惟同條第2 項例外規定：
    法院以簡式審判程序，不適用之。故本件不適用傳聞排除法
    則有關限制證據能力之相關規定。並得依同法第310 條之2
    之準用同法第454 條之規定製作略式判決書，僅需記載犯罪
    事實、證據名稱及應適用之法條，並得以簡略方式為之。
二、本件被告甲○○之上開犯罪事實，除有其自白外，尚有下列
    證據可佐：
    (一)檢察官相驗筆錄、相驗屍體證明書、相驗報告書及相驗照
      片。
    (二)道路交通事故現場圖。
    (三)道路交通事故調查報告表(一)、(二)。
    (四)本件案發後現場照片8張。
    又按車輛行駛時，應依速限規定及注意車前狀況，隨時採取
    必要之安全措施，不得超速行駛，道路交通安全規則第93條
    第1 項、94條第3 項分別定有明文，本件被告自應注意及之
    ，再依附卷之交通事故調查報告表(一)所載，案發當時天候晴
    、日間自然光線、路面無缺陷、無障礙物且視距良好，又觀
    之卷附案發當日現場照片，案發地點道路僅有微幅曲度，道
    路中央以雙黃線分隔，並無任何樹木或物件阻礙視線，當日
    天氣晴朗，光線充足，視距良好，被告並無任何不能注意之
    情事，其竟疏於注意，超速駕駛，且於發現被害人立於道路
    中央時，已知危險狀況，卻未採取必要之安全措施，因而撞
    擊被害人，致被害人因顱內出血死亡，足證被告之行車失當
    行為，顯有過失，且本件被害人郭文雄經檢察官督同法醫相
    驗結果，被害人確係因車禍導致顱內出血死亡，故被告之過
    失行為，與被害人之死亡結果間，顯具有因果關係。故被告
    之自白應與事實相符，因而本件事證明確，被告犯行堪以認
    定，應依法論科。
三、核被告甲○○所為係犯刑法第276 條第1 項之過失致死罪。
    爰審酌被告之過失情節，被害人在無號誌路口步行至快車道
    （見道路交通事故調查報告表(一)、現場圖）亦為本件車禍發
    生之原因，被告於本院審理時已坦承犯行，且已與告訴人丙
    ○○達成和解，有和解筆錄1 紙在卷可稽，及被告之智識程
    度、家庭狀況等一切情狀，量處如主文所示之刑。又被告並
    無前科，素行良佳，有臺灣高等法院被告前案紀錄表1 份在
    卷可查，信其經此偵、審教訓後應知所警惕，而無再犯之虞
    ，故本件所宣告之刑，以暫不執行為適當，爰依刑法第74條
    第1 項第1 款宣告緩刑5 年。又為加強緩刑宣告之警惕效果
    ，並確保告訴人能獲得如和解條件之賠償，爰依同條第2 項
    第3 款，諭知被告應於96年10月25日前支付告訴人丙○○新
    臺幣20萬元，並自96年12月1 日起至101 年2 月1 日止，於
    每月1 日各支付告訴人16,000元。
據上論斷，應依刑事訴訟法第310 條之2 、第454 條、第299 條
第1 項前段，刑法第276 條第1 項、第74條第1 項第1 款、第2
項第3 款，刑法施行法第1 條之1 ，判決如主文。
本案經檢察官乙○○到庭執行職務
中　　華　　民　　國　　96　　年　　10　　月　　31　　日
                  刑事第一庭    法  官  楊昱辰
以上正本證明與原本無異。
如不服本判決，應於判決收受後10日內，向本院提出上訴狀（須
附繕本）。
                                書記官　黃秋萍
中　　華　　民　　國　　96　　年　　10　　月　　31　　日
中華民國刑法第276條第1項
因過失致人於死者，處 2 年以下有期徒刑、拘役或 2 千元以下
罰金。
